

\vspace{3.5em}
\noindent \begin{minipage}{\textwidth}
\stepcounter{mallinumber}
\noindent \textbf{Tüüpsõnamall \arabic{mallinumber}\,\vadja{uhsi}}\\

\begin{sideways}
\begin{tabular}{l l}
muutvormimall & tunnused \\
\hline
\underline{u}\,$\oplus$\,hsi & \textsc{ sg nom } \\
\underline{u}\,$\oplus$\,hzõ & \textsc{ sg gen } \\
\underline{u}\,$\oplus$\,ssõ & \textsc{ sg par } \\
\underline{u}\,$\oplus$\,hsõsõ & \textsc{ sg ill } \\
\underline{u}\,$\oplus$\,hsõz & \textsc{ sg ine } \\
\underline{u}\,$\oplus$\,hzõss & \textsc{ sg ela } \\
\underline{u}\,$\oplus$\,hzõllõ & \textsc{ sg all } \\
\underline{u}\,$\oplus$\,hzõll & \textsc{ sg ade } \\
\underline{u}\,$\oplus$\,hzõlt & \textsc{ sg abl } \\
\underline{u}\,$\oplus$\,hzõssi & \textsc{ sg tra } \\
\underline{u}\,$\oplus$\,hsõssaa & \textsc{ sg ter } \\
\underline{u}\,$\oplus$\,hzõka & \textsc{ sg com } \\
\underline{u}\,$\oplus$\,hzõd & \textsc{ pl nom } \\
\underline{u}\,$\oplus$\,hsijõ & \textsc{ pl gen } \\
\underline{u}\,$\oplus$\,hsiit & \textsc{ pl par } \\
\underline{u}\,$\oplus$\,hsiisõ & \textsc{ pl ill } \\
\underline{u}\,$\oplus$\,hsiiz & \textsc{ pl ine } \\
\underline{u}\,$\oplus$\,hsiiss & \textsc{ pl ela } \\
\underline{u}\,$\oplus$\,hsiillõ & \textsc{ pl all } \\
\underline{u}\,$\oplus$\,hsiill & \textsc{ pl ade } \\
\underline{u}\,$\oplus$\,hsiilt & \textsc{ pl abl } \\
\underline{u}\,$\oplus$\,hsiissi & \textsc{ pl tra } \\
\underline{u}\,$\oplus$\,hsiissaa & \textsc{ pl ter } \\
\underline{u}\,$\oplus$\,hsijka & \textsc{ pl com } \\
\end{tabular}
\end{sideways}
\captionof{table}{Tüüpsõnamall \arabic{mallinumber}\,\vadja{uhsi} ekstraheeritud muutvormimallid.}
\label{tab:tüüpsõnamall-uhsi}

\end{minipage}

 
\vspace{1em}
\noindent Tüüpsõnamall \vadja{uhsi} hõlmab vormisõnastikus 2 lekseemi: \vadja{\underline{u}hsi} ja \vadja{\underline{la}hsi}.
